臺灣高雄地方法院民事判決　
111年度勞小字第41號
原      告  張慶芳  
被      告  礁溪鋼鐵機械有限公司

法定代理人  吳浴淇  
上列當事人間給付工資等事件，本院於民國（下同）111年5月4
日言詞辯論終結，判決如下：
    主      文
被告應給付原告新臺幣（下同）36,000元及自111年3月30日起至
清償日止依照年息5%計算之利息。
原告其餘之訴駁回。
訴訟費用由原告負擔百分之三十，餘由被告負擔。
本判決第一項得假執行，但被告如以4萬元為原告預供擔保，免
為假執行。
    事實及理由
一、原告主張：其於110年9月底原承攬被告位於高雄市小港區大
    林蒲洲際碼頭二期華運倉儲之工作，110年10月初因公司人
    力不足，被告僱傭原告並為原告投保勞工保險（下稱勞保）
    ，雙方成立僱傭關係。110年10月9日原告因現場焊接不良向
    被告負責人吳浴淇反應，雙方洽談不歡，原告遂終止勞動契
    約。被告尚積欠原告承攬報酬共65,300元【計算式：（立焊
    24米×1,200元/米＝28,800元）+（柱腳12柱×2,000元/柱＝24,
    000元）+（公工5工×2,500元/工＝12,500元）＝65,300元】及
    110年9月30日、同年10月5日至同年月8日共4日的工資21,25
    0【計算式：9月30日2小時1,250元+5,000元×4天＝20,000元
    】，因此依雙方間承攬及勞動契約提起本件訴訟，請求法院
    判決被告給付原告86,550元及自起訴狀繕本送達次日起至清
    償日止依照年息5%計算的利息。
二、被告答辯：雙方僅有承攬關係，並無僱傭關係存在。被告替
    原告投保勞工保險（下稱勞保）係因業主要求無論承攬人、
    次承攬人都需要投保，連吳浴淇也有投保，與是否為僱傭關
    係無關。原告承攬工作，因電焊品質不佳，經被告多次反應
    仍未改善，原告所稱110年10月5日到同年月8日期間，是因
    原告施作品質不良必須花時間改善。但原告改善後之電焊品
    質仍無法達到業主標準，被告因此於110年10月9日終止承攬
    契約，自行外包進行缺失改善，又支出102,800元，此部分
    應向原告求償等語為辯，並請求法院判決駁回原告之訴，如
    受不利判決，願供擔保請准宣告免為假執行。
三、雙方不爭執事項：
　㈠雙方有承攬法律關係，原告因此為被告施作立焊24米、柱腳1
    2柱。
　㈡立焊一米報酬為1,200元。
四、本件爭點厥為：㈠雙方間有無僱傭關係？㈡原告施作是否有瑕
    疵？㈢原告可以請求的報酬為若干？茲敘述法院為判斷的理
    由如下：
  ㈠原告不能證明雙方有僱傭關係：
　　原告主張雙方有僱傭關係，但為被告所否認，原告就此一有
    利於己的主張自應負舉證之責。原告認為雙方有僱傭關係存
    在，無非是以如果被告沒有僱用原告，原告沒有辦法申請出
    入證進入廠區，被告也沒有必要為原告投保勞保為其主要論
    據。但是，原告自陳有向被告承攬焊接工作，且依照原告所
    提出之高雄市政府勞工局勞資調解紀錄，其上也記載原告一
    開始是承攬被告的工作，工作地點在大林蒲洲際碼頭二期工
    地華運倉儲，可見原告一開始是因與被告間的承攬法律關係
    ，才會進入廠區工作，是否可以進入廠區工作與是否為僱傭
    關係無必然關聯。再對照原告勞保局被保險人投保資料查詢
    （見當事人個資資料卷），原告以被告為投保單位之期間是
    從110年9月15日到110年10月9日為止。但是原告上開主張的
    受僱期間是從110年9月30日開始，也就是110年9月15日到11
    0年9月29日的期間，原告與被告間沒有僱傭關係但是仍然有
    勞保投保資料存在，因此，本件不能以有勞保投保資料來證
    明僱傭關係存在。事實上勞工保險作為社會保險的一種類型
    ，實際從事勞動的雇主也可以自願參加勞工保險（勞工保險
    條例第8條第1項第3款），吳浴淇的勞保投保資料（見當事
    人個資資料卷）也是以被告作為投保單位可以佐證。原告上
    開舉證不能證明僱傭關係存在，且原告本來要傳訊證人證明
    僱傭關係，卻又捨棄（本院卷第85、96頁），本件因不能證
    明雙方有僱傭關係存在，原告本於勞動契約所為請求，即無
    理由。
　㈡被告不能證明原告施作有瑕疵：
　  被告對於原告有施作立焊24米、柱腳12柱沒有爭執，被告主
    張原告施作有瑕疵然為原告所否認，自應由被告就原告施作
    有瑕疵為舉證。被告就此雖提出原告施作照片為佐（本院卷
    第55-61頁），但原告否認此為其所施作，被告沒有提出證
    據證明照片所示瑕疵為原告所施作，自然不能只以被告所提
    出之照片就認為原告施作有瑕疵。此外，被告沒有提出其他
    足以證明原告施作有瑕疵的證據，被告此部分主張也不能認
    為可採。
  ㈢原告有為被告施作立焊24米、柱腳12柱，立焊一米報酬為1,2
    00元已如前述。柱腳的報酬原告主張每柱2,000元，但被告
    否認，只承認每柱600元，原告就此沒有提出證據證明雙方
    約定，此部分只能依照被告所承認者作為認定依據。至於原
    告所稱公工部分也為被告所否認並辯稱雙方是按照施作多少
    工作來計價。因為原告就此也沒有舉證，本院審酌承攬者，
    謂當事人約定，一方為他方完成一定之工作，他方俟工作完
    成，給付報酬之契約，民法第490條第1項定有明文，可見承
    攬一般是按照所完成的工作請求報酬，原告所完成的工作為
    立焊以及柱腳，本應按照此來計價，被告的辯解與法律規定
    的承攬契約形態較為相符，且原告又沒有舉證證明雙方有關
    於公工的特別約定存在，此部分自難為有利原告的認定。以
    此計算，原告可以請求的承攬報酬即為36,000元【計算式：
    24×1,200＋12×600＝36,000】。
五、綜上所述，原告不能證明僱傭關係以及雙方就承攬契約有約
    定公工的報酬，就柱腳部分原告也不能證明雙方約定的報酬
    是以每柱2,000元計算，依照上開不爭執事項，原告可以請
    求者即為依照立焊24米每米1,200元、柱腳12柱每柱600元計
    算的承攬報酬。從而，原告本於承攬法律關係請求被告給付
    原告36,000元及自起訴狀繕本之送達次日即111年3月30日起
    至清償日止依照年息5%計算之利息，為有理由，應予准許。
    超過此範圍外之請求，為無理由，應予駁回。本件應依職權
    宣告假執行，並依被告聲請為供擔保免為假執行之諭知。
六、本件事證已臻明確，其餘雙方主張、陳述暨所提之證據，經
    審酌均與本院前揭判斷不生影響，不一一詳予論述，附帶敘
    明。
七、據上論結，原告之訴為一部有理由一部無理由，依民事訴訟
    法第79條判決如主文。
中　　華　　民　　國　　111 　年　　5 　　月　　25　　日
                  勞動法庭    法　官  黃宣撫
以上正本證明與原本無異。
如對本判決上訴，須於判決送達後20日內向本院提出上訴狀，並
須表明原判決所違背之法令及其具體內容與依訴訟資料可認為原
判決有違背法令之具體事實之上訴理由。（均須按他造當事人之
人數附繕本）。
中　　華　　民　　國　　111 　年　　5 　　月　　26　　日
                             書記官  吳紫瑄